# 红筹架构搭建

提问人：胡倩 tracer 时间：2023-09-15 14:53:30
在实务中遇到问题，想请教陈版
具体问题如下：
A公司拟在港股或纳斯达克上市，现正搭建红筹结构。故A公司需减资，其现有其他股东需将持有的股份按出资额平价转让给创始人股东，再将取得的股权转让款投资到A公司境外搭建的主体C公司。
A公司中有一个股东为投资基金公司B，为A轮投资股东，投资金额为 6000 万元，A公司市场估值为7.6亿，后A公司 2022 年底经历B轮投资，市场估值为13.5亿元。B公司将其对A公司的投资作为交易性金融资产核算，因A公司市场估值的变动，B公司 2022 年 12 月 31 日确认公允价值变动收益约 4000 万元。
现因B公司需将其持有A公司的股权按照 6000 万元的转让价格转让给创始人股东，再将 6000 万元划转至A公司境外搭建的主体C公司。那是否能将B公司处置股权和将股权转让款投资到境外主体作为一揽子交易，不确认处置损失。B公司账面将确认为A公司的交易性金融资产平移至C公司。

回答人：chenyiwei
这两者当然是一揽子交易，但能否直接平移而不确认投资损失，要看在“上翻”前后，B的投资所针对的底层资产的份额和比例，以及相关的风险和报酬特征是否未发生变化，故其持有权益的公允价值也不会有重大变化，仅仅是在A公司上面套了一层境外的壳。如是，则可以如主帖所述“不确认处置损失。B公司账面将确认为A公司的交易性金融资产平移至C公司”。